【裁判字號】    96,交聲,1605
【裁判日期】    970225
【裁判案由】    違反道路交通管理處罰條例聲明異議
【裁判全文】
臺灣臺北地方法院交通事件裁定        96年度交聲字第1605號
原處分機關  臺北市交通事件裁決所
異  議  人
即受處分人  天香納納國際股份有限公司
代  表  人  賴怡君
上列異議人即受處分人因違反道路交通管理處罰條例案件，對於
臺北市交通事件裁決所於96年12月3日所為之處分（原處分案號
：北市裁二字第裁22－AB0000000號）聲明異議，本院裁定如下
：
    主  文
異議駁回。
    理  由
一、原處分意旨略以：異議人即受處分人所租賃使用之車牌號碼
    0850－KK號營業小客車，於民國96年9月23日上午9時22分許
    ，行經有燈光號誌管制之臺北市○○○路與興安街口時，因
    有不遵守該行車管制號誌之指示，逕自開車闖紅燈之違規行
    為，為設置於該處之固定桿相機拍照採證，員警乃逕行舉發
    ，嗣受處分人於應到案日期前提出申訴，原處分機關函請原
    舉發機關調查結果，仍認受處分人有前揭違規行為，原處分
    機關遂於96年12月3日，依道路交通管理處罰條例第53條第1
    項及違反道路交通管理事件統一裁罰標準表規定，裁處受處
    分人新臺幣2,700元之罰鍰。
二、依受處分人書狀所載，則矢口否認有前揭違規行為，辯稱：
    本件車輛駛過路口白色停止線時，號誌仍是黃燈，所以才趁
    燈光轉換之際，趕緊駛過該路口，並非闖紅燈云云。
三、按汽車駕駛人，行經有燈光號誌管制之交岔路口闖紅燈者，
    處新臺幣1,800元以上5,400元以下罰鍰，道路交通管理處罰
    條例第53條第1項定有明文。經查，受處分人所租賃使用之
    前揭車輛，確有於上開時、地闖越紅燈之違規行為，而為設
    置於該處之固定桿相機拍照採證，其後經員警填單舉發等事
    實，有該車輛之租賃契約書及本件之舉發單、現場採證照片
    2 紙等附卷可稽。受處分人雖以前詞否認有闖紅燈之情，然
    依卷附採證照片所示，在所攝得之第一張照片即顯示該路口
    燈光號誌已經為紅燈時，上開車輛仍繼續駛過。則本件不僅
    並無受處分人所指當時是在燈光號誌變換之際等情。再者，
    車輛必須在紅燈時，輾壓固定式電腦自動照相機之感應線圈
    ，始會啟動相機拍照採證，此乃機器正常運作下必然之理，
    是故若真如受處分人所稱，行經停止線時是在綠燈變為黃燈
    云云，則以該機器運作之特性，本件當不會啟動相機拍照採
    證。此外，經本院就此函詢舉發單位結果，亦認：…於紅燈
    亮起，駛越停止線經線圈感應，偵測電腦判讀闖紅燈，電腦
    啟動採證於第1秒2拍攝第1張採證照片，復於第2秒7拍攝第2
    張，車輛仍以時速29公里行駛等語，有臺北市政府警察局松
    山分局96年12月31日北市警松分交字第09633058700號函在
    卷足憑。在在均足以佐證受處分人使用之前揭車輛確有闖越
    紅燈之違規行為，而與受處分人之上開辯詞相左。是受處分
    人否認有違規行為，無非係卸責之詞，難以憑採。
四、綜上所述，受處分人所租賃使用之車輛，確有在前開時、地
    闖越紅燈之違規行為。是原處分機關依前開道路交通管理處
    罰條例第53條第1項及違反道路交通管理事件統一裁罰基準
    表之規定，裁處受處分人罰鍰新臺幣2,700元，尚無違誤。
    又依道路交通管理處罰條例第63條第1項第3款之規定，前揭
    違規行為雖應記汽車駕駛人違規點數，然該處罰之目的係在
    於可為吊銷駕駛執照之處分，如受處分人為法人，因並無駕
    駛執照可供吊扣吊銷，自無於處分時另記違規點數之必要，
    ，是本件原處分機關未據以記違規點數，尚無不合之處。是
    本件受處分人以前詞指摘原處分不當，自無理由，應將其異
    議駁回。
據上論斷，應依道路交通案件處理辦法第19條，裁定如主文。
中    華    民    國    97    年    2     月    25    日
                              交通法庭法  官  許泰誠
以上正本證明與原本無異
如不服本裁定應於送達後5日內向本院提出抗告狀
                                書記官  劉麗英
中    華    民    國    97    年    2     月    25    日


司法院資訊處製作；財團法人民間司法改革基金會備份。
